【裁判字號】    98,台抗,934
【裁判日期】    981210
【裁判案由】    聲明異議
【裁判全文】
最高法院民事裁定              九十八年度台抗字第九三四號
再 抗告 人  萬仲建設股份有限公司
法定代理人  丙○○
再 抗告 人  乙○○
共     同
訴訟代理人  鄭錦堂律師
            李保祿律師
上列再抗告人因與相對人甲○○間聲明異議事件，對於中華民國
九十八年九月二十一日台灣高等法院裁定（九十八年度抗字第一
二六三號），提起再抗告，本院裁定如下：
    主  文
再抗告駁回。
再抗告訴訟費用由再抗告人負擔。
    理  由
按對於抗告法院所為抗告有無理由之裁定再為抗告，僅得以其適
用法規顯有錯誤為理由，此觀民事訴訟法第四百八十六條第四項
之規定自明。所謂適用法規顯有錯誤者，係指原裁定所適用之法
規顯然不合於法律規定，或與司法院現尚有效及大法官會議之解
釋，或本院現尚有效之判例顯然違反，或消極的不適用法規，顯
然影響裁判者而言。本件再抗告人乙○○持台灣士林地方法院（
下稱士林地院）九十五年度拍字第六六八號裁定，聲請強制執行
，相對人則以台灣台北地方法院九十四年度促字第二七八九○號
確定支付命令執行名義，聲明參與分配。士林地院於民國九十七
年十月一日作成分配表，再抗告人分別聲明異議。士林地院對於
上述分配表異議聲明，除有關相對人部分外，於九十七年十二月
二十二日發函通知更正分配表，並定於九十八年二月二日實行分
配。士林地院司法事務官於九十八年五月十一日發函通知相對人
領取案款新台幣（下同）一千五百萬元，但附有相對人應提出債
權原本（借據）之條件。經再抗告人分別聲請撤銷上開領款通知
，相對人亦聲請撤銷上開領款通知所附領款條件。士林地院司法
事務官就再抗告人之異議聲明，於九十八年六月十七日以九十五
年度執字第二五五二四號裁定撤銷上開通知領款程序。相對人提
出異議，士林地院於九十八年七月十四日以九十八年度事聲字第
四五號裁定駁回相對人之異議，相對人提出抗告，原法院以：乙
○○所持上述九十五年度拍字第六六八號裁定執行名義之債務人
為董雄、呂墩國，不包括再抗告人萬仲建設股份有限公司（下
稱萬仲公司），萬仲公司對於分配表聲明異議，難謂合法。而相
對人聲明參與分配，所提出之上述支付命令所載之債務人並非執
行之債務人董雄、呂墩國，萬仲公司亦不得據以對於分配表聲
明異議。又乙○○就其所提之分配表異議之訴，已撤回起訴，依
法對分配表異議聲明視為撤回。士林地院自應就此無異議之部分
實行分配，而無將相對人應受分配之金額，予以提存之理。士林
地院司法事務官撤銷通知領款程序之處分，及該法院維持此一處
分之裁定，均有未合。另相對人提出異議時，併請求「士林地院
於九十五年五月十一日領款通知上註記相對人須提出債權原本（
借據），始得領款之記載，應予撤銷。」係依強制執行法第十二
條第一項所為之聲明異議，而非依民事訴訟法第二百四十條之四
第一項提出異議，士林地院逕以九十八年度事聲字第四五號裁定
駁回相對人之異議，程序亦有未合等詞，爰廢棄士林地院九十八
年度事聲字第四五號裁定及士林地院司法事務官九十五年度執字
第二五五二四號裁定。再抗告人再為抗告，係以：乙○○及相對
人在本件強制執行程序中所主張應受清償之債權，其實體法上之
債務人為萬仲公司，應許其依強制執行法第三十九條第一項聲明
異議云云。然查依強制執行法第三十九條第一項所規定對於分配
表聲明異議者，為債權人或債務人，不包括利害關係人。所謂債
權人或債務人，即強制執行事件之執行當事人，應依執行名義之
記載定之。本件萬仲公司並非執行名義所載之執行當事人，自不
得對分配表聲明異議。原法院本此見解而為再抗告人不利之裁定
，經核並無適用法規顯有錯誤之情形。再抗告論旨，指摘原裁定
不當，聲明廢棄，非有理由。
據上論結，本件再抗告為無理由。依民事訴訟法第四百九十五條
之一第二項、第四百八十一條、第四百四十九條第一項、第九十
五條、第七十八條，裁定如主文。
中    華    民    國  九十八  年   十二   月    十    日
                      最高法院民事第五庭
                          審判長法官  朱  建  男
                                法官  顏  南  全
                                法官  林  大  洋
                                法官  沈  方  維
                                法官  王  仁  貴
      本件正本證明與原本無異
                                      書  記  官
中    華    民    國  九十八  年   十二   月  二十三  日
                                                      m


司法院資訊處製作；財團法人民間司法改革基金會備份。
